# 关于3P项目收入@陈老师

提问人：风头浪子 时间：2018-03-08 21:56:58
@chenyiwei 陈版，关于以下ppp项目核算问题，请指教。
政府 资本方A 施工方B 签订PPP协议，同时A与B签订协议，规定A提取审定的建安费8%作为项目管理费；由A组建项目公司，具体负责工程事项。请问： 1 、 项目管理费应由A收取，而不是项目公司收取？ 2 、 管理费收入确认问题： （ 1 ） 每年只确认8%的收入？ （ 2 ） 确认审定的工程计量数为收入，成本=收入*92%，目前接触的项目公司这样确认收入成本，不考虑税费，是否可以？
3.3P项目想确认收入，在未完工时是否不能确认收入或者只能以管理费的形式确认收入呢 3P项目接触不多，恳请老师指点

回答人：chenyiwei
1 、管理费一般应由项目公司收取。 2 、如果由A收取，则因为A不是就基础设施的建造和运营向政府承担首要责任的一方（项目公司才是），故A在其个别报表层面只确认该管理费收入，但在合并报表层面，因为项目公司纳入合并报表范围，故应全额确认建造合同收入，支付给施工方B（如B不在A的合并范围内）的款项为建造合同成本。项目公司作为首要责任人应全额确认收入和成本。

提问人：风头浪子 时间：2018-03-09 09:18:35
陈老师，还是不明白。1.管理费如果由项目公司收取了那项目公司确认收入才对，A公司不应该在个别报表确认收入吧？2.3P项目模式并不是按照完工进度确认收入，不应该确认建造合同收入吧？应该完工后才能确认收入。现在想做收入，A公司如何来确认收入呢，或者说有办法确认收入不

回答人：chenyiwei
1 、A不应再个别报表确认收入，除非下面公司将部分管理工作分包给A，并向A支付报酬。 2 、BOT项目的项目公司应可以确认建造合同收入，本版面上有很多类似讨论。